臺灣新竹地方法院刑事判決　　　　　　　 96年度易字第667號
公　訴　人　臺灣新竹地方法院檢察署檢察官
被　　　告　甲○○
上列被告因竊盜案件，經檢察官提起公訴（96年度偵字第5996號
），合議庭裁定由受命法官獨任改依簡式審判程序審理，本院判
決如下：
    主  文
甲○○犯竊盜罪，累犯，處有期徒刑柒月，鑰匙壹串沒收；又犯
攜帶兇器竊盜罪，累犯，處有期徒刑柒月，扳手壹支沒收；應執
行有期徒刑壹年，鑰匙壹串、扳手壹支均沒收。
    事  實
一、甲○○前因竊盜案件，經本院以民國94年度易字第90號判處
    有期徒刑1 年，復因違反毒品危害防制條例等案件，經本院
    以94年度訴字第300 號判處應執行有期徒刑1 年1 月，再經
    本院以94年度聲字第751 號裁定應執行有期徒刑2 年確定，
    於96年3 月1 日縮刑期滿執行完畢。詎仍不知悔改，於96年
    9 月18日中午12時許，在新竹縣竹東鎮陸豐里石華砂石場對
    面堤防外，見丙○○所使用，登記於兒子鄭香宇名下之車號
    W2─4410號自用小客車停置該處，因亟需車輛代步，竟意圖
    為自己不法所有，持自備鑰匙1 串打開車門竊取該車，得手
    後供己代步使用；又於96年10月2 日晚上10時許，駕駛上開
    竊得之車輛行經新竹縣新豐鄉後湖村後湖子116 之3 號時，
    見吳岳憲所有車號V4─4071號自用小客車停置該處，為逃避
    警方查緝上開竊得之車輛，竟另基於為自己不法所有之意圖
    ，持質地堅硬、客觀上對於人之生命身體安全具有危險性、
    而可作為兇器使用之扳手1 支，竊取該車前後車牌共2 面，
    得手後懸掛在上揭竊得之車號W2─4410號自用小客車上，以
    逃避警察追查。嗣於96年10月4 日上午10時30分許，甲○○
    駕駛上開車輛行經新竹縣橫山鄉○○村○ 鄰○○道路時，為
    警臨檢查獲，並當場扣得其所有而供行竊車輛所用之鑰匙1
    串，因而循線查知上情。
二、案經新竹縣警察局橫山分局報告臺灣新竹地方法院檢察署檢
    察官偵查後起訴。
    理  由
一、本件被告甲○○所犯為死刑、無期徒刑或最輕本刑為3 年以
    上有期徒刑以外之罪，其於準備程序中就被訴事實為有罪之
    陳述，經法官告知簡式審判程序之旨，並聽取公訴人之意見
    後，依刑事訴訟法第273 條之1 第1 項規定，合議庭裁定由
    受命法官獨任進行簡式審判程序，合先敘明。
二、上開犯罪事實，業據被告於警詢、偵查及本院審理中坦承不
    諱，核與被害人丙○○、吳岳憲之妻乙○○於警詢證述之情
    節相符，且有扣案鑰匙1 串、車籍查詢基本資料、車輛協尋
    電腦輸入單、現場照片及贓物認領保管單各2 份在卷可資佐
    證；又被告第二次竊取車牌之扳手1 支雖未扣案，然依日常
    生活經驗，汽車車牌係以螺絲拴緊方式附著於汽車車體，非
    經借助扳手或螺絲起子等工具，僅憑徒手絕無可能加以分離
    ，又被告持以竊取車牌之扳手，即為吾人日常生活中常見之
    10號梅花扳手，業據被告於偵查中坦承不諱，而該種扳手係
    金屬材質，質地堅硬，客觀上足以傷害他人之生命、身體安
    全，應屬刑法第321 條第1 項第3 款之兇器無訛。是被告上
    開自白乃與事實相符，堪信為真實，其犯行事證明確，堪予
    認定。
三、核被告上開所為，分別係犯刑法第320 條第1 項之竊盜罪，
    及同法第321 條第1 項第3 款攜帶兇器竊盜罪。被告所犯上
    開2 次竊盜犯行，犯意各別，行為互殊，應分論併罰。被告
    因上開前科紀錄，受有期徒刑之宣告，甫於96年3 月1 日縮
    刑期滿執行完畢，有臺灣高等法院被告前案紀錄表在卷可參
    ，其於徒刑執行完畢後5 年內，故意再犯本件有期徒刑以上
    之罪，為累犯，應依刑法第47條第1 項規定加重其刑。爰審
    酌被告正值壯年，不知以己力賺取財物，且前有多次犯罪前
    科，本次仍恣意犯罪，造成被害人之財物損害，且於偵查中
    逃匿，經通緝方才到案，顯無悔過之心，本不宜寬恕，惟念
    其犯後坦承犯行，態度良好，所竊物品價值均非鉅大（按：
    第1 次竊取之汽車出廠年份係87年，此觀諸證人丙○○於警
    詢之證詞自明，故迄今已有約10年車齡），又第一次所竊汽
    車價值較高，然手段較為溫和，第二次所竊車牌價值雖然較
    低，然攜帶兇器竊盜之手段較為危險等一切情狀，分別量處
    如主文所示之刑，並定其應執行之刑。扣案之鑰匙1 串及未
    扣案之扳手1 支（雖未扣案，然無法證明業已滅失），均係
    被告所有供其犯罪所用之物，業據被告自承在卷，均應依刑
    法第38條第1 項第2 款規定宣告沒收。
據上論斷，應依刑事訴訟法第273 條之1 第1 項、第299 條第1
項前段，刑法第320 條第1 項、第321 條第1 項第3 款、第47條
第1 項、第38條第1 項第2 款，判決如主文。
本案經檢察官張凱絜到庭執行職務。
中　　華　　民　　國　　96　　年　　10　　月　　31　　日
                    刑事第二庭  法  官  蔡川富
以上正本證明與原本無異。
如不服本判決應於收受本判決後10日內向本院提出上訴書狀，上
訴書狀應敘述具體理由。上訴書狀未敘述上訴理由者，應於上訴
期間屆滿後20日內補提理由書狀於本院 (均須按他造當事人之人
數附繕本)「 切勿逕送上級法院」。
中　　華　　民　　國　　96　　年　　10　　月　　31　　日
                                書記官  沈藝珠
附錄本案論罪科刑法條全文：
中華民國刑法第320條
（普通竊盜罪、竊佔罪）
意圖為自己或第三人不法之所有，而竊取他人之動產者，為竊盜
罪，處 5 年以下有期徒刑、拘役或 5 百元以下罰金。
意圖為自己或第三人不法之利益，而竊佔他人之不動產者，依前
項之規定處斷。
前二項之未遂犯罰之。
中華民國刑法第321條
（加重竊盜罪）犯竊盜罪而有左列情形之一者，處6 月以上、5
年以下有期徒刑：
一  於夜間侵入住宅或有人居住之建築物、船艦或隱匿其內而犯
    之者。
二  毀越門扇、牆垣或其他安全設備而犯之者。
三  攜帶兇器而犯之者。
四  結夥三人以上而犯之者。
五  乘火災、水災或其他災害之際而犯之者。
六  在車站或埠頭而犯之者。
前項之未遂犯罰之。
